【裁判字號】    97,訴緝,98
【裁判日期】    970625
【裁判案由】    槍砲彈藥刀械管制
【裁判全文】
臺灣板橋地方法院刑事判決              97年度訴緝字第98號
公  訴  人  臺灣板橋地方法院檢察署檢察官
被      告  甲○○
                    （現另案在臺灣新店戒治所執行）
指定辯護人  本院公設辯護人乙○○
上列被告因違反槍砲彈藥刀械管制條例案件，經檢察官提起公訴
（96年度偵字第15898 號），本院判決如下：
    主  文
甲○○未經許可，持有其他可發射子彈具殺傷力之改造手槍，處
有期徒刑年貳月，併科罰金新臺幣壹拾萬元，罰金部分如易服
勞役，以新台幣貳仟元折算壹日。扣案具殺傷力之改造手槍壹支
（含彈匣壹個，槍枝管制編號：0000000000號）沒收
。
    事    實
一、甲○○明知可發射子彈具有殺傷力之改造手槍及子彈，屬槍
    砲彈藥刀械管制條例所列管之槍砲、彈藥，未經許可均不得
    製造、販賣、運輸、轉讓、持有或寄藏。竟仍基於持有改造
    手槍及子彈之犯意，於民國96年6 月29日下午4 時許，在台
    北縣五股鄉○○路某處工地，向不詳姓名之人取得可擊發適
    用子彈、具有殺傷力之係仿BERETTA 廠M84 型半自動手槍製
    造之改造手槍1 支（含彈匣1 個，槍枝管制編號：
    0000000000號）及具有殺傷力之制式子彈及土造子彈各1 顆
    後，即藏放在其臺北縣新莊市○○街30巷5 之4 號住處而持
    有之。嗣於同年7 月6 日上午8 時20分許，經警在上址查獲
    ，並扣得上開改造手槍1 支、子彈2 顆（均業經試射僅餘彈
    殼）。
二、案經宜蘭縣政府警察局移送臺灣板橋地方法院檢察署檢察官
    偵查起訴。
    理    由
一、訊據被告甲○○於警詢、偵查及本院審理中，對於上揭犯罪
    事實均已坦承不諱，此外，扣案之改造手槍1 支（槍枝管制
    編號：0000000000號），經送內政部警政署刑事警察局鑑驗
    結果，認係仿BERETTA 廠M84 型半自動手槍製造之槍枝，換
    裝土造金屬槍機、槍管改造而成之改造手槍，機械性能良好
    ，可擊發適用之子彈，認具殺傷力乙節，有內政部警政署刑
    事警察局96年7 月26日刑鑑字第0960106255號槍彈鑑定書1
    件在卷可查（見偵查卷第41至46頁）；而扣案之子彈2 顆，
    亦經該局鑑驗，認其中1 顆係口徑0.38吋制式子彈，另1 顆
    則係具直徑9.0MM 金屬彈頭之土造子彈，均經試射後，認均
    可擊發而具殺傷力乙節，亦觀之上述鑑驗報告書即明。足見
    被告所為自白與事實相符，自得採為認定之依據。至被告雖
    另供述其所持有之上開槍彈來源係葉俊男之情，惟葉俊男於
    偵查中已否認上情，即難認被告確已供述槍彈之來源並因而
    查獲，併此敘明。本件事證明確，被告犯行洵堪認定。
二、核被告甲○○持有改造手槍及子彈所為，係犯槍砲彈藥刀械
    管制條例第8 條第4 項之未經許可持有其他可發射子彈具有
    殺傷力之改造手槍罪及同條例第12條第4 項之未經許可持有
    子彈罪。被告以一持有行為，同時觸犯未經許可持有改造手
    槍罪及未經許可持有子彈罪，為想像競合犯，應依刑法第55
    條之規定，從較重之未經許可持有改造手槍罪處斷。本院審
    酌被告之素行狀況，與其明知槍枝影響社會治安重大，竟又
    未經許可持有改造手槍及子彈，對於他人之生命、身體形成
    潛在威脅，並害及整體秩序與生活安全，並考量被告事後尚
    知坦承犯行，態度良好等一切情狀，量處如主文所示之刑，
    並就罰金刑部分諭知易服勞役折算標準。
三、至扣案具殺傷力之改造手槍1 支（含彈匣1 個，槍枝管制編
    號：0000000000號），屬違禁物，應依刑法第38條第1 項第
    1 款之規定宣告沒收；另扣案之子彈2 顆部分，均經試射擊
    發僅餘彈殼，已不具殺傷力，自不予宣告沒收。
據上論斷，應依刑事訴訟法第299 條第1 項前段，槍砲彈藥刀械
管制條例第8 條第4 項、第12條第4 項，刑法第11條前段、第55
條、第42條第3 項、第38條第1 項第1 款，判決如主文。
本案經檢察官馬凱蕙到庭執行職務。
中    華    民    國    97    年    6     月    25    日
                  刑事第十四庭  審判長法  官  林海祥
                                      法  官  楊志雄
                                      法  官  汪怡君
上列正本證明與原本無異。
如不服本判決，應於送達後十日內敘明上訴理由，向本院提出上
訴狀。
                                      書記官  李郁禎
中    華    民    國    97    年    6     月    27    日
附錄本案論罪科刑法條全文：
槍砲彈藥刀械管制條例第8條
未經許可，製造、販賣或運輸鋼筆槍、瓦斯槍、麻醉槍、獵槍、
空氣槍或第四條第一項第一款所定其他可發射金屬或子彈具有殺
傷力之各式槍砲者，處無期徒刑或五年以上有期徒刑，併科新臺
幣一千萬元以下罰金。
未經許可，轉讓、出租或出借前項所列槍枝者，處五年以上有期
徒刑，併科新臺幣一千萬元以下罰金。
意圖供自己或他人犯罪之用，而犯前二項之罪者，處無期徒刑或
七年以上有期徒刑，併科新臺幣一千萬元以下罰金。
未經許可，持有、寄藏或意圖販賣而陳列第一項所列槍枝者，處
三年以上十年以下有期徒刑，併科新臺幣七百萬元以下罰金。
第一項至第三項之未遂犯罰之。
槍砲彈藥刀械管制條例第12條
未經許可，製造、販賣或運輸子彈者，處一年以上七年以下有期
徒刑，併科新台幣五百萬元以下罰金。
未經許可，轉讓、出租或出借子彈者，處六月以上五年以下有期
徒刑，併科新台幣三百萬元以下罰金。
意圖供自己或他人犯罪之用，而犯前二項之罪者，處三年以上十
年以下有期徒刑，併科新台幣七百萬元以下罰金。
未經許可，持有、寄藏或意圖販賣而陳列子彈者，處五年以下有
期徒刑，併科新台幣三百萬元以下罰金。
第一項至第三項之未遂犯罰之。


司法院資訊處製作；財團法人民間司法改革基金會備份。
